最高法院刑事判決　　　　　　　九十六年度台上字第四０六號
上　訴　人　甲○○
選任辯護人　常照倫律師
上列上訴人因違反槍砲彈藥刀械管制條例案件，不服台灣高等法
院台中分院中華民國九十三年四月二十九日第二審判決（九十三
年度上訴字第三一五號，起訴案號：台灣彰化地方法院檢察署九
十二年度偵字第三三六一、三七七五號），提起上訴，本院判決
如下：
    主  文
上訴駁回。
    理  由
按刑事訴訟法第三百七十七條規定：上訴於第三審法院，非以判
決違背法令為理由，不得為之。是提起第三審上訴，應以原判決
違背法令為理由，係屬法定要件。如果上訴理由狀並未依據卷內
訴訟資料，具體指摘原判決不適用何種法則或如何適用不當，或
所指摘原判決違法情事，顯與法律規定得為第三審上訴理由之違
法情形，不相適合時，均應認其上訴為違背法律上之程式，予以
駁回。本件原判決維持第一審關於依想像競合犯及修正前刑法牽
連犯等規定，從一重論上訴人甲○○以共同未經許可，持有手槍
罪，處有期徒刑伍年捌月，併科罰金新台幣拾萬元，並諭知罰金
如易服勞役之折算標準及為相關從刑之宣告部分之判決，駁回上
訴人之第二審上訴。係依憑上訴人之部分自白（坦承於案發當日
，駕車搭載已定讞之邵暉喬至「闔家歡ＫＴＶ」店，邵暉喬持手
槍恐嚇該店之服務人員宋凱偉、林子凱、游怡君後，伊曾拿取該
槍枝扣板機等情不諱）、證人Ａ１、Ａ２（人別資料詳卷）於警
詢時之證言（指陳上訴人與已定讞之邵暉喬二人在「闔家歡ＫＴ
Ｖ」店櫃檯前，辱罵及毆打櫃檯服務人員，輪流把玩扣案之手槍
，上訴人於離去前，並以槍托砸毀現場監視器之錄影帶，將帶子
拉出等經過），並參酌卷附翻拍自現場監視器光碟片之照片（顯
示上訴人扭打櫃檯人員及持槍之情形）暨扣案之手槍（含彈匣一
個及子彈三發）經送請內政部警政署刑事警察局鑑定結果，認手
槍（槍枝管制編號：0000000000號）係韓國ＤＡＥＷ
ＯＯ廠製ＤＰ５１型口徑九ＭＭ制式半自動手槍，機械性能良好
，可擊發同口徑之制式子彈，具殺傷力；子彈三顆係同口徑制式
子彈（業因鑑驗試射而耗損），均具殺傷力，此有該局民國九十
二年六月三十日刑鑑字第０九二００九０九五五號槍彈鑑定書一
份附卷可稽等證據資料，而為論斷，已敘明其所憑之證據及認定
之理由。而以上訴人否認犯罪，辯稱：伊持有上開槍枝並扣板機
，係為避免槍枝走火，防止傷及無辜而做之清槍動作等語，為卸
責之詞，不足採取；並以證人即前揭「闔家歡ＫＴＶ」店櫃檯服
務人員宋凱偉、游怡君及夜班主任鐘仁任於第一審證稱：上訴人
當時喝醉，係拿槍朝地面清槍云云，要屬事後迴護上訴人之詞，
同非可信；又以本件事證已明，證人鐘仁任已於第一審供證甚詳
，因認無再為調查之必要。均已依憑卷證資料，在理由內分別予
以指駁及說明。從形式上觀察，原判決並無足以影響判決結果之
違法情形存在。上訴意旨就重罪之持有手槍、子彈（原審依想像
競合犯處斷）部分，略稱：上訴人在原判決認定之時、地，取槍
係做清槍之動作，以防止槍枝走火，並無非法持有槍、彈之犯意
，此由卷附翻拍之照片顯示上訴人自櫃檯取槍時，並無槍口朝向
櫃檯人員之情形可得證明，原判決摒棄前揭證人有利於上訴人之
證言及卷證資料而未予採取，難謂適法等語。惟查原判決認定上
訴人於上開ＫＴＶ店之櫃檯前，出手扭打服務人員，並持手槍對
準服務人員等情，業已說明其所憑之依據，核與卷附翻拍自現場
監視器光碟片之照片所示影像並無不符（見彰化縣警察局彰警刑
字第０九二００二三二二五號卷第十九至二十三頁），自不容任
意指為採證違法。上訴意旨對卷內同一證據資料之證明力，持與
原判決相異之評價，漫指原判決違背法令，尚非合法之第三審上
訴理由。其餘上訴意旨則置原判決之明白論斷於不顧，仍持原判
決已說明理由而捨棄不採之陳詞辯解，全憑己見，再為單純之事
實上爭執；並就與判決本旨無關之枝節事項，及屬於事實審法院
採證認事職權之行使，任意指摘，難謂已符合首揭法定之第三審
上訴要件，應認此部分其上訴為違背法律上之程式。至上訴人所
犯輕罪之刑法第三百零五條恐嚇危害安全部分，則為刑事訴訟法
第三百七十六條第一款所列之案件，原不得上訴於第三審法院，
因上開重罪部分，其上訴既非合法，而應從程序上予以駁回，牽
連之輕罪即恐嚇危害安全部分，自亦不得再行上訴，應併予駁回
。
據上論結，應依刑事訴訟法第三百九十五條前段，判決如主文。
中　　華　　民　　國　九十六　年　  一 　 月 　十九 　日
                      最高法院刑事第六庭
                          審判長法官  林　增　福
                                法官  邵　燕　玲
                                法官  陳　世　雄
                                法官  蔡　國　在
                                法官  黃　正　興
      本件正本證明與原本無異
                                      書  記  官
中　　華　　民　　國　九十六　年　　一　　月　二十五　日
                                                    m
